【裁判字號】    89,易,1478
【裁判日期】    890531
【裁判案由】    傷害
【裁判全文】
臺灣板橋地方法院刑事判決                        八十九年度易字第一四七八號
    公  訴  人  臺灣板橋地方法院檢察署檢察官
    被      告  甲○○
右列被告因傷害案件，經檢察官提起公訴（八十九年度偵字第五九七二號），本院判
決如左：
    主  文
甲○○共同傷害人之身體，處有期徒刑肆月，如易科罰金以參佰元折算壹日。
    事  實
一、甲○○於民國（下同）八十九年一月二十五日下午三時六分許，駕駛車號Ζ二－
    六六八一號自用小客車，行經台北縣土城市○○路○段往台北縣三峽鎮方向行駛
    ，途中因與乙○○駕駛之自用小客車發生超車糾紛，竟在台北縣土城市○○路○
    段六十五號「頂埔祖師廟」前，與同行之數名姓名年籍不詳成年男子，基於共同
    傷害犯意，聯手圍毆乙○○，致使乙○○身體受有左前臂紅腫、前胸挫傷及疑有
    腦震盪等傷害。
二、案經被害人乙○○訴由台北縣警察局土城分局報請台灣板橋地方法院檢察署檢察
    官偵查起訴。
    理  由
一、訊據被告甲○○僅坦承有於右開時地因超車糾紛而與乙○○發生衝突，惟矢口否
    認有傷害犯行，辯稱：當時乙○○是下車後，要拿鐵條打他，並沒有人打乙○○
    ，反而還是乙○○要找人打他云云。惟查：右揭犯罪事實業據告訴人乙○○於警
    偵訊時指證歷歷，其於警訊時陳稱：我於八十九年一月二十五日下午三時六分許
    開車遭三輛車攔下，在土城市○○路○段頂埔祖師廟前，遭駕駛Ζ二－六六八一
    廂型車駕駛及ＨＧ－五八四五號自用小客車及一輛自用小客車攔下。對方一下車
    就毆打我，然後說我怎麼開車，我不認識對方。（你身體何處受傷？）我現在左
    前臂、紅腫、前胸挫傷及右臉額紅腫等語（見偵查卷第四頁正面、背面警訊筆錄
    ）。其於偵訊時陳稱：（是否在場林文義打傷？）是，在場還有六七人打我等語
    （見偵查卷第十六頁背面偵訊筆錄）。而告訴人乙○○於案發後至醫院診療結果
    ，其身體確受有左前臂紅腫、前胸挫傷及疑有腦震盪等傷害，有台北縣元復醫院
    出具之驗傷診斷證明書可按。參以被告亦供承曾因超車糾紛與告訴人發生衝突，
    告訴人之指訴應非情虛，被告辯稱未圍毆告訴人云云，無非畏罪卸責之詞，本件
    事證明確，被告犯行堪以認定。
二、核被告所為係犯刑法第二百七十七條第一項傷害罪。其與共同毆打告訴人之數名
    姓名年籍不詳成年男子，有犯意聯絡，行為分擔實施，為共同正犯。爰審酌被告
    犯罪動機、目的、手段、犯罪時所受刺激、被害人所受傷害程度及被告犯罪後態
    度等一切情狀，量處如主文所示之刑，並諭知如易科罰金之折算標準。
據上論斷，應依刑事訴訟法第二百九十九條第一項前段，刑法第二十八條、第二百七
十七條第一項、第四十一條，罰金罰鍰提高標準條例第一條前段、第二條，判決如主
文。
本案經檢察官洪家原到庭執行職務。
中    華    民    國      八十九        年      五      月    三十一    日
                                      臺灣板橋地方法院刑事第四庭
                                          法  官  陳  恒  寬
右正本證明與原本無異。
如不服本判決，應於判決送達後十日內，向本院提出上訴狀。
                                          書記官  葉  瑩  庭
中    華    民    國      八十九        年      六      月      三      日
附錄本案論罪科刑法條全文
刑法第二百七十七條第一項：
傷害人之身體或健康者，處三年以下有期徒刑、拘役或一仟元以下罰金。


司法院資訊處製作；財團法人民間司法改革基金會備份。
